【裁判字號】    92,訴,2336
【裁判日期】    921112
【裁判案由】    毒品危害防制條例
【裁判全文】
臺灣臺中地方法院刑事判決                        九十二年度訴字第二三三六號
    公  訴  人  臺灣臺中地方法院檢察署檢察官
    被      告  乙○○  男  二.
右列被告因毒品危害防制條例案件，經檢察官提起公訴（九十二年度毒偵字第二四三
四號），本院合議庭裁定由受命法官獨任進行簡式審判程序，判決如左：
    主  文
乙○○施用第一級毒品，累犯，處有期徒刑拾月，扣案之海洛因貳包（合計淨重捌點
貳壹公克，包裝重零點捌柒公克）沒收銷燬；又施用第二級毒品，累犯，處有期徒刑
陸月。應執行有期徒刑壹年貳月，扣案之海洛因貳包（合計淨重捌點貳壹公克，包裝
重零點捌柒公克）沒收銷燬。
    事  實
一、乙○○前因施用毒品案件，經本院八十八年度毒聲字第八七二號裁定送觀察勒戒
    後，認無繼續施用毒品傾向，由臺灣臺中地方法院檢察署檢察官於民國八十八年
    二月十九日以八十八年度偵字第四四五０號為不起訴處分。又因施用毒品案件，
    經本院八十八年度毒聲字第七四四二號裁定送觀察勒戒後，認有繼續施用毒品傾
    向，經本院以八十九年度毒聲字第一六八一號裁定令入戒治處所施以強制戒治。
    後因戒治成績經評定為合格，由臺灣臺中地方法院檢察署檢察官聲請本院於八十
    九年八月五日，以八十九年度毒聲字第四七三０號裁定停止戒治，所餘戒治期間
    付保護管束，保護管束期間內復施用第二級毒品，再因毒品危害防制條例案件，
    經本院於九十年五月十日以九十年度易字第七五九號判決判處有期徒刑六月，於
    九十年六月十一日確定，並於九十一年八月五日縮短刑期執行完畢。竟仍不思戒
    絕毒品，復分別於九十二年八月十三日回溯前四、五日內之某時，基於施用第一
    級毒品及第二級毒品之犯意，在不詳處所，以吸食器燃燒之方式，施用第一級毒
    品海洛因與第二級毒品安非他命，為警於九十二年八月十二日二十時三十分，在
    臺中市○○區○○路八十九巷一弄二號五樓之一處查獲，並扣得第一級毒品海洛
    因二包（合計淨重八‧二一公克，包裝重零‧八七公克）。
二、案經臺中市警察局第五分局報請臺灣臺中地方法院檢察署檢察官偵查起訴。
    理  由
一、訊據被告乙○○對於右揭事實坦承不諱，並有第一級毒品海洛因二包（合計淨重
    八‧二一公克，包裝重零‧八七公克）扣案足佐，並有法務部調查局九十二年九
    月十七日調科壹字第一二００一三一六二號鑑定通知書一份在卷足憑，且被告為
    警查獲後，所採尿液經檢驗結果，係呈嗎啡（按嗎啡經化學合成可製得海洛因，
    海洛因施打入人體後，經新陳代謝作用又可分解成嗎啡，故海洛因在進入人體後
    ，均以嗎啡型態排於尿液中）及安非他命陽性反應，亦有中山醫學大學附設醫院
    藥物濫用檢測中心所出具之尿液檢驗報告書一份附卷可稽。又被告前因施用毒品
    案件，經本院八十八年度毒聲字第八七二號裁定送觀察勒戒後，認無繼續施用毒
    品傾向，由臺灣臺中地方法院檢察署檢察官於八十八年二月十九日以八十八年度
    偵字第四四五０號為不起訴處分。又因施用毒品案件，經本院八十八年度毒聲字
    第七四四二號裁定送觀察勒戒後，認有繼續施用毒品傾向，經本院以八十九年度
    毒聲字第一六八一號裁定令入戒治處分施以強制戒治。後因戒治成績經評定為合
    格，由臺灣臺中地方法院檢察署檢察官聲請本院於八十九年八月五日，以八十九
    年度毒聲字第四七三０號裁定停止戒治，所餘戒治期間付保護管束，保護管束期
    間內復施用第二級毒品，再因毒品危害防制條例案件，經本院於九十年五月十日
    以九十年度易字第七五九號判決判處有期徒刑六月，於九十年六月十一日確定等
    情，復有判決書、被告之刑案資料查註紀錄表及臺灣高等法院被告全國前案紀錄
    表各一份在卷足據。從而，本件事證明確，被告之犯行堪予認定。
二、核被告所為，係犯毒品危害防制條例第十條第一項之施用第一級毒品罪及同條例
    第十條第二項之施用第二級毒品罪。被告施用第一級毒品、第二級毒品前持有毒
    品之低度行為，應分別為其施用毒品之高度行為所吸收，均不另論罪。被告所犯
    前開二罪間，犯意各別，構成要件互殊，應分論併罰。又查被告前因毒品危害防
    制條例案件，經本院於九十年五月十日以九十年度易字第七五九號判決判處有期
    徒刑六月，於九十年六月十一日確定，並於九十一年八月五日縮短刑期執行完畢
    ，有被告之刑案資料查註紀錄表及臺灣高等法院被告全國前案紀錄表各一份附卷
    可考，其受有期徒刑執行完畢後，於五年內再犯本件有期徒刑以上之罪，為累犯
    ，應加重其刑。爰審酌被告前有多次施用毒品前科紀錄，仍不知悔改警惕，猶施
    用毒品不輟，惟念及施用毒品係自戕且容易成癮之行為，及被告犯後坦承犯行等
    一切情狀，分別量處如主文所示之刑，並定其應執行之刑。扣案之海洛因二包（
    合計淨重八‧二一公克，包裝重零‧八七公克）係查獲之毒品，應依毒品危害防
    制條例第十八條第一項前段規定，諭知沒收銷燬之。
據上論斷，應依刑事訴訟法第二百七十三條之一第一項、第二百九十九條第一項前段
，毒品危害防制條例第十條第一項、第二項、第十八條第一項前段、第二十條第三項
前段，刑法第十一條前段、第四十七條、第五十一條第五款，判決如主文。
本案經檢察官甲○到庭執行職務
中      華      民      國    九十二    年     十一     月     十二     日
        臺灣臺中地方法院刑事第八庭
                                          法  官   吳  崇  道
右正本證明與原本無異。
如不服本判決，應於判決送達後十日內向本院提出上訴狀，上訴於臺灣高等法院臺中
分院( 須附繕本 )。
                                          書記官
中      華      民      國    九十二    年     十一     月     十二     日
附錄論罪科刑法條
毒品危害防制條例第十條
施用第一級毒品者，處六月以上五年以下有期徒刑。
施用第二級毒品者，處三年以下有期徒刑。


司法院資訊處製作；財團法人民間司法改革基金會備份。
